Melisa Izaquita

Desarrolladora de software Front-end y experiencia como analista QA. Enfocada en cubrir funcionalidades de forma integral, considerando las interfaces graficas experiencias de usuario como pilares. En búsqueda de expandir los conocimientos técnicos, y fortaleces las habilidades blandas.

in LinkedIn

™ meliizaquita

D 3123658007

Portafolio

EXPERIENCIA

Gestión de la configuración

Cobis Topaz

Abril 2022 - actual

- Revisión de documentación para el cumplimiento de los estándares requeridos, como: scripts, SQL, HTML, CSS entre otros.
- Definición y ejecución de pruebas automatizadas y funcionales.
- Despliegues en ambientes controlados para pruebas.

Programadora Front-end

ProBio Ingeniería

Febrero 2021 - Abril 2022

- Enfocada en maquetación de interfaces gráficas.
- trabajo con metodologías ágiles dentro de un equipo interdisciplinario para productos web.

FORMACIÓN

Técnico en desarrollo de software

Abril del 2020- abril del 2022

Desarrollo Front-end con conocimientos en base de datos y estructuración de páginas web.

Tecnólogo en desarrollo multimedio y web

Marzo 30 del 2023 - actualmente

Desarrollo de proyectos con herramientas informáticas y construcción de páginas web.

Habilidades

- 1. HTML: HTML semántico, pug.
- 2. Css: sass, B.E.M, Flex Box. 3. JavaScript: eventos.

Otros:

- 1. Versionamiento en Git (GitHub, Bitbucket, Azure).
- 2. Metodología scrum.
- 3. Liderazgo.

Menciones

Beca académica

Politécnico internacional, por promedio superior a 4.5 con reconocimiento por ser capaz de construir sitios web usando etiquetas HTML 5, CSS3 y Java.

Beca por bolsa de valores de Colombia

Sobresaliente en cumplimiento de requisitos académicos en la ejecución de mis tareas.